【裁判字號】    94,訴,193
【裁判日期】    950215
【裁判案由】    妨害自由等
【裁判全文】
臺灣新竹地方法院刑事協商判決         94年度訴字第193號
公  訴  人  臺灣新竹地方法院檢察署檢察官
被      告  丁○○
            戊○○
            己○○
共      同
選任辯護人  洪大明律師
上列被告等因妨害自由等案件，檢察官提起公訴（九十二年度偵
字第五○二五號）後，聲請改依協商程序而為判決，本院判決如
下：
    主  文
丁○○共同犯剝奪他人行動自由罪，處有期徒刑陸月，如易科罰
金，以參佰元折算壹日。
己○○共同犯剝奪他人行動自由罪，處有期徒刑陸月，如易科罰
金，以參佰元折算壹日。
戊○○共同犯傷害罪，處有期徒刑肆月，如易科罰金，以參佰元
折算壹日。緩刑參年。
    事實及理由
一、丁○○、戊○○、己○○係兄弟關係，緣丁○○因其所經營
    之檳榔攤遭丙○○砸毀而發生糾紛，己○○則於民國九十一
    年間因細故與乙○○發生爭執，(1)丁○○、己○○二人（原
    起訴意旨認係丁○○、己○○、戊○○三人，業經公訴人於
    本院審理時更正如上述）共同基於傷害人身體及剝奪人行動
    自由之犯意聯絡及行為分擔，於九十二年二月二日晚間八時
    許，夥同七、八位姓名年籍不詳之成年男子分持球棒、西瓜
    刀，至新竹縣新豐鄉榮華新村丙○○友人住處，己○○以西
    瓜刀架住丙○○頸部，丁○○則控制丙○○雙手，並將丙○○拖行至屋外，使用球棒毆打丙○○頭部、臉部、大腿等處
    ，致丙○○受有頭部外傷疑腦震盪、兩眼眶部瘀血、左上臂
    挫傷、左大腿及小腿挫傷之傷害。嗣丁○○接獲其父親黃華
    熹（教唆傷害及教唆妨害自由部分另經檢察官為不起訴處分
    ）電話，隨即將丙○○強押上車，載至桃園縣中壢市耕讀園
    茶藝館會見黃華熹，迨丙○○友人甲○○到場向丁○○等人
    求情，丙○○始得以離開就醫；(2)丁○○、己○○二人（原
    起訴意旨認係丁○○、己○○、戊○○三人，業經公訴人於
    本院審理時更正如上述）共同基於恐嚇危害人生命、身體之
    犯意聯絡及行為分擔，於九十二年二月十四日晚間八時，偕
    四、五名攜球棒年籍不詳之成年男子，至新竹縣新豐鄉東京
    幼稚園附近等候，於乙○○駕車搭載妻兒欲返家之際，先持
    槍抵住乙○○頭部，嚇其不許妄動，同時出手毆打其臉部，
    隨後將其拉下車，強押上其等駕駛不詳牌照號碼之白色自用
    小客車後，載至不詳地點樹林裡毆打，並恐嚇稱：「不得報
    案，也不要出門，否則在路上遇到一次就打一次，打到你死
    為止」等語。嗣將其載至新仁醫院門口棄置，致乙○○受有
    頭部及胸部挫擦傷、左肘及腕部挫擦傷、左膝挫傷之傷害（
    傷害部分，業據乙○○於本院審理時撤回告訴，詳如後述）
    (3)丁○○、己○○、戊○○三人共同基於傷害之犯意聯絡及
    行為分擔，於九十二年七月三十一日凌晨一時許，率數十名
    年籍不詳之成年男子持西瓜刀、木棍至新竹縣新豐鄉○○路
    賓來登音樂茶坊，毆打乙○○及其友人庚○○，致乙○○受
    有頭部外傷併頭皮撕裂傷六公分二處傷口、背部挫傷、雙臂
    挫傷之傷害（業於本院審理時撤回告訴，詳如後述），致庚○○受有左尺骨骨折、左上臂、左肘、左前臂及左手臂多處
    挫傷、右肘及
    右前臂挫傷、左腰挫傷、右小腿挫傷之傷害。
二、證據：
（一）被告丁○○、戊○○、己○○於本院審理時之自白。
（二）證人丙○○、乙○○、庚○○、甲○○、徐春梅、彭勝優
      分別於警詢、檢察官訊問時及本院審理詢問時之證詞。
（三）財團法人天主教湖口仁慈醫院、卓醫院診斷證明書各一件
      。
三、本件經檢察官與被告、辯護人於審判外達成協商之合意且被
    告已認罪，其合意內容為：（一）被告丁○○願受科刑範圍
    為有期徒刑六月，如易科罰金，以三百元折算一日之宣告。
    （二）被告己○○願受科刑範圍為有期徒刑六月，如易科罰
    金，以三百元折算一日之宣告。（三）被告戊○○願受科刑
    範圍為有期徒刑四月，如易科罰金，以三百元折算一日，緩
    刑三年之宣告。經查，上開協商合意並無刑事訴訟法第四百
    五十五條之四第一項所列情形之一，檢察官聲請改依協商程
    序而為判決，本院爰不經言詞辯論，於協商合意範圍內為協
    商判決，合予敘明。
四、應適用之法條：刑事訴訟法第四百五十五條之四第二項、第
    四百五十五條之八，刑法第二十八條、第五十五條、第二百
    七十七條第一項、第三百零二條第一項、第三百零五條、第
    四十一條第一項、第七十四條第一款。
五、附記事項：（一）被告丁○○願於九十五年二月十日前，捐
    款新台幣（下同）六萬元予財團法人罕見疾病基金會（業於
    九十五年一月二十七日捐畢，有郵政劃撥儲金存款收據一紙
    在卷可參）；（二）被告己○○願於九十五年二月十日前，
    捐款五萬元予財團法人台灣省私立香園紀念教養院（業於九
    十五年一月二十七日捐畢，有臺灣中小企業銀行存款憑條一
    紙，在卷可參）。
六、不另為不受理之諭知：
（一）公訴意旨另以：(1)被告丁○○、己○○、戊○○共同基於
      傷害之概括犯意聯絡，於九十二年二月十四日晚間八時，
      偕四、五名攜球棒年籍不詳之成年男子，至新竹縣新豐鄉
      東京幼稚園附近等候，於告訴人乙○○駕車欲搭載妻兒返
      家之際，先持槍抵住乙○○頭部，嚇其不許妄動，同時出
      手毆打其臉部，隨後將其拉下車，強押上其等駕駛不詳牌
      照號碼之白色自用小客車後，載至不詳地點樹林裡毆打，
      嗣將其載至新仁醫院門口棄置，致乙○○受有頭部及胸部
      挫擦傷、左肘及腕部挫擦傷、左膝挫傷之傷害；(2)被告丁○○、己○○復承上開共同傷害犯意，於九十二年七月三
      十一日凌晨一時許，率數十名年籍不詳之成年男子持西瓜
      刀、木棍至新竹縣新豐鄉○○路賓來登音樂茶坊，毆打告
      訴人乙○○，致乙○○受有頭部外傷併頭皮撕裂傷六公分
      二處傷口、背部挫傷、雙臂挫傷之傷害；(3)被告丁○○、
      己○○另共同基於毀損之犯意聯絡，於九十二年七月三十
      一日晚間十一時許，由二人率眾持木棒，至告訴人乙○○
      位於新竹縣新豐鄉中崙村八鄰中崙二六○之六號之住處，
      砸毀鋁門窗玻璃，致令不堪用。因認被告丁○○、己○○
      上開所為，係犯刑法第二百七十七條第一項之傷害罪嫌暨
      同法第三百五十四條之毀損罪嫌等語。
（二）按告訴乃論之罪，告訴人於第一審辯論終結前得撤回其告
      訴，又告訴經撤回者，應諭知不受理之判決，刑事訴訟法
      第二百三十八條第一項、第三百零三條第三款定有明文。
（三）查本件告訴人乙○○告訴被告丁○○、己○○、戊○○傷
      害、毀損部分，公訴人認係觸犯刑法第二百七十七條第一
      項、第三百五十四條之罪，依同法第二百八十七條、第三
      百五十七條之規定，須告訴乃論。茲因被告三人已與告訴
      人乙○○達成和解，告訴人乙○○於本院審理程序時，因
      此具狀撤回其告訴，有和解書、撤回告訴狀各一紙在卷可
      證，本應依上開規定諭知不受理，惟起訴意旨認被告三人
      所犯此部分傷害罪、毀損罪與上開本院認定有罪之罪間，
      有方法目的、原因結果之牽連犯之裁判上一罪關係，爰不
      另為不受理之諭知，附此敘明。
七、本判決除有刑事訴訟法第四百五十五條之四第一項第一款、
    第二款、第四款、第六款、第七款所定情形之一，或違反同
    條第2項規定者外，檢察官與被告、辯護人均不得上訴。
八、如有前項得上訴之情形，得自收受判決送達之日起十日內，
    向本院提出上訴書狀，上訴於第二審法院。
中    華    民    國    95    年    2     月    15    日
                  刑事第六庭審判長法  官  遲中慧
                                  法  官  林昌義
                                  法  官  魏瑞紅
以上正本證明與原本無異。
中    華    民    國    95    年    2     月    15    日
                                  書記官  吳月華
附錄論罪科刑法條：
中華民國刑法第277條第1項
(普通傷害罪)
傷害人之身體或健康者，處 3 年以下有期徒刑、拘役或 1 千元
以下罰金。
中華民國刑法第302條第1項
(剝奪他人行動自由罪)
私行拘禁或以其他非法方法，剝奪人之行動自由者，處 5 年以下
有期徒刑、拘役或 300 元以下罰金。
中華民國刑法第305條
(恐嚇危害安全罪)
以加害生命、身體、自由、名譽、財產之事，恐嚇他人致生危害
於安全者，處2年以下有期徒刑、拘役或300元以下罰金。


司法院資訊處製作；財團法人民間司法改革基金會備份。
